【裁判字號】    90,易,1999
【裁判日期】    900730
【裁判案由】    竊盜
【裁判全文】
臺灣臺中地方法院刑事判決                          九十年度易字第一九九九號
    公  訴  人  臺灣台中地方法院檢察署檢察官
    被      告  甲○○
右列被告因竊盜案件，經檢察官提起公訴 (八十九年度偵字第一八九三四號)本院判
決如左：
    主  文
本件公訴不受理。
    理  由
一、公訴意旨略以：被告甲○○基於意圖為自己不法所有之概括犯意，先於民國八十
    九年五月三十日二十時許，在臺中市北屯區○○○路與天津路口處，見蔡來發所
    有之車號Ｘ五─七一二八號自小客車一部停放該處，即趁該車使用人于維萍未熄
    火，下車與人談話而疏未注意之際，進入該小客車內而開走該小客車而竊取之，
    得手後，為供己使用。避免為警查獲，復於八十九年五月間某日，以不詳方法，
    在不詳處所，竊得周益寬所有之Ｍ九─一九九三號車牌，並將前開小客車之車牌
    拆下（無法尋獲），改懸掛上開竊得之車牌為警循線查獲，因認被告涉有刑法第
    三百二十條第一項之連續竊盜罪嫌云云。
二、按已經提起公訴或自訴之案件，在同一法院重行起訴者，應諭知不受理之判決，
    並得不經言詞辯論為之，刑事訴訟法第三百零三條第二款、第三百零七條分別定
    有明文。又訴訟上所謂一事不再理之原則，關於實質上一罪或裁判上一罪，亦均
    有其適用。
三、查本件被告被訴於附表編號３至１４所列時地，竊取孫開明等十二人財物，業經
    台灣台中地方法院檢察署檢察官於民國九十年五月十日提起公訴，有本院九十年
    度訴字第一一七三號刑事案卷可稽。本件公訴人起訴部分（即附表編號１及２所
    示），核與附表編號３至１４所列已另案起訴部分，其時間緊接，犯罪態樣及手
    法相同，顯係基於概括犯意反覆為之，應依連續犯之規定以一罪論，本院已併入
    本院九十年度訴字第一一七三號一案審理。公訴人於九十年六月十四日就上開連
    續犯之同一案件，向本院重行起訴，依照上開說明，本件爰不經言詞辯論，逕為
    諭知不受理之判決。
四、據上論斷，應依刑事訴訟法第三百零三條第二款、第三百零七條判決如主文。
中      華      民      國    九十      年      七      月     三十     日
                                      台灣台中地方法院刑事第五庭
             法  官  許金樹
右正本證明與原本無異
如不服本判決應於送達後十日內向本院提出上訴狀
                                          書記官
中    華    民    國      九十        年       八     月       三     日
附表：
１、甲○○於民國八十九年五月三十日二十時許，在臺中市○○○路與天津路路口處
    ，趁于維萍未將車熄火即下車與人談話而疏未注意之際，竊取于維萍所駕駛，停
    放於上揭路旁之蔡來發所有車號Ｘ五─七一二八號自用小客車一輛。嗣於八十九
    年六月八日十三時三十分許，甲○○在臺中市○○○路與梅亭街口處，將上開車
    輛借給不知情之陳招加（已不起訴處分確定），為警發現為贓車而循線查獲，並
    將該車交車主領回。
２、甲○○於八十九年五月間某日，在不詳地點，竊取周益寬所保管而為謝素珠所有
    之Ｍ九─一九九三號車牌，並將該車牌懸掛於編號１所竊得之車號Ｘ五─七一二
    八號自用小客車上。嗣於八十九年六月八日十三時三十分許，甲○○在臺中市○
    ○○路與梅亭街口處，將懸掛竊得車牌之上開車輛借給不知情之陳招加（已不起
    訴處分確定），為警發現為贓車而循線查獲，並扣得其所竊之車牌二面。
３、甲○○於八十九年六月二十八日二十一時十分許，在臺中市○○路○段一五三號
    前，趁孫開明臨時下車未熄火之際，竊取孫開明所保管而為台中市私立保昕才藝
    中心所有之車號ＯＡ─四五八九號自用小客車一輛（內有電子計事本一部、音響
    一台、銀行存摺二本、身分證一枚、印章一枚及新台幣（下同）一萬二千元等物
    ）。
４、甲○○於八十九年七月二日上午七時前之某時，在台中市○○路與文心路路口，
    趁閔興旺臨時下車未熄火而疏於注意之際，竊取閔興旺所有之車號Ｘ五─八七四
    三號自用小客車一輛（內有行車執照一枚、駕照一枚、支票三張、行動電話一具
    及三千元等物）。
５、甲○○於八十九年七月四日二十一時許，在台中市○○路與建德街口，趁施養昌
    臨時下車未熄火而疏於注意之際，竊取施養昌所有之車號ＵＱ─八五五八號自用
    小客車一輛（內有行車執照一枚）。
６、甲○○於八十九年七月七日二十三時許，在台中市○村路○○○街口，趁陳武雄
    臨時下車未熄火而疏於注意之際，竊取陳武雄所保管而為黃淑珍所有之車號ＰＩ
    ─九五六○號自用小客車一輛（內有行車執照一枚）。
７、甲○○於八十九年七月十日十九時許，在台中市○○路與興安路路口，趁王義翔
    臨時下車未熄火而疏於注意之際，竊取王義翔所有之車號Ｈ四─三二五七號自用
    小客車一輛。
８、甲○○於八十九年七月十四日凌晨二時許，在台中縣大里市○○路四九七號前，
    趁深夜無人之際，侵入蔡深義所有之車號ＳＶ─○九二號營業大貨車，竊取車內
    之車裝台無線電一台、整流器一台、開山刀一把等物。
９、甲○○於八十九年七月十五日上午七時二十分許，在台中市○○街一四○號前，
    ，趁清晨無人之際，竊取康順欽所有之車號ＯＪ─三六二五號自用小客車車牌一
    面。
10、甲○○於八十九年七月十六日二十三時三十分前某時，在彰化縣彰化市○○路三
    ○○巷內，趁深夜無人之際，竊取余三明所有而交由余天助保管之車號ＨＯ─三
    四二五號自用小客車車牌二面。
11、甲○○於八十九年七月十九日凌晨二時許，在台中市○○街四六巷一弄內，趁深
    夜無人之際，持其所有客觀上具危險性而足供兇器使用之起子一把，敲破王建弘
    所有之車號Ｒ九─八○二一號自用小客車右前車窗（損毀罪部分未據告訴），竊
    取車內王建弘所有之駕照一枚、信用卡二張、提款卡二張、支票二張、車用ＣＤ
    音響一台、ＣＤ唱片五張、行動電話延伸卡一張及一百元等物。
12、甲○○於八十九年七月十九日上午五時許，在台中市○○路○段與建國南路口附
    近，趁清晨無人之際，侵入舜翔通運公司所有而為蕭正萬所保管之車號ＦＦ─三
    五六號營業大貨車，竊取車內之放影機一台。
13、甲○○於八十九年七月十九日上午八時前之某時，在台中市○○○路與忠明南路
    高架橋上，趁清晨無人之際，侵入徐明錫所有而為陳進雄所保管之車號ＪＬ─一
    四二二號自用小客車，竊取車內之車裝台無線電一台。
14、甲○○於八十九年七月二十日二十時許，在台中市仁美十一巷一號旁空地，趁夜
    晚無人之際，持其所有客觀上具危險性而足供兇器使用之活動扳手一把，竊取徐
    孝宗所有而為徐孝文所保管之車號Ｒ６─四六三二號自用小客車車牌二面。


司法院資訊處製作；財團法人民間司法改革基金會備份。
